【裁判字號】    92,簡抗,82
【裁判日期】    921125
【裁判案由】    返還房屋等
【裁判全文】
臺灣臺北地方法院民事裁定                          九十二年度簡抗字第八二號
    抗  告  人  乙○      台北市○○區○○路五五一巷十八號三樓
    相  對  人  甲○○    台北縣貢寮鄉○○路十二號
                丙○○    台北市○○區○○街二０巷三四號四樓
當事人間請求返還房屋等事件，抗告人對於民國九十二年十一月六日本院台北簡易庭
九十二年度北補字第五一０號裁定提起抗告，本院裁定如左：
    主  文
抗告駁回。
抗告費用由抗告人負擔。
    理  由
一、抗告意旨略以：抗告人僅將系爭房地所有權二分之一（十五點四九平方公尺，營
    業）租予相對人甲○○，另外二分之一（十五點八四平方公尺，住家）仍由抗告
    人自行使用。況出租部分房地之課稅現值，分別為新台幣（下同）六萬三千元，
    及八十萬九千七百零五元，此有台北市稅捐稽徵處中北分處房地稅、地價稅繳款
    書各乙紙可稽，應無疑義，是抗告人就訴訟標的所有之利益，應僅只八十七萬餘
    元。詎本院核定本件訴訟標的金額為六百九十四萬八千八百零九元，即屬過高，
    且憑算抗告人應繳第一審裁判費六萬九千八百零五元，恐非妥適等語。
二、按訴訟標的之價額，由法院核定，又核定訴訟標的之價額，以起訴時之交易價額
    為準；無交易價額者，以抗告人就訴訟標的所有之利益為準，民事訴訟法第七十
    七條之一第一項、第二項定有明文。再按以一訴主張數項標的者，其價額合併計
    算之，同法第七十七條之二第一項亦有明文之規定。經查，抗告人依兩造間租賃
    契約第二條、第三條規定，請求相對人給付所積欠之租金三十四萬元，並依租賃
    契約第十五條規定請求給付代繳之水電費及電話費共八千八百零九元，及依民法
    第四百四十五條及第七百六十七條、第九百六十二條規定，訴請相對人返還門牌
    號碼台北市○○區○○路五百五十三巷七號建物暨其基地坐落（台北市○○段○
    ○段第二三八地號土地所有權持分七九二分之九九）騰空遷讓返還抗告人，以及
    依民法第一百八十五條請求相對人自九十二年十月二十六日起至遷讓返還日止按
    月連帶賠償抗告人相當於租金之損害五萬五千元，茲就其訴訟標的金額核算如下
    ：
（一）請求遷讓交還房屋部分：查抗告人依租賃物返還請求權及所有物返還請求權之
      規定，請求相對人應將系爭房地遷讓交還抗告人，其訴訟標的之價額即應以系
      爭房屋於九十二年十一月三日起訴時之交易價額為準。而兩造就系爭房屋於八
      十九年十一月十九日簽訂房屋租賃契約書，其每月原約定六萬八千元，嗣於九
      十一年七月一日合意改為五萬五千元，原審以每月租金五萬五千元之一百二十
      倍（即六百六十萬元）計算系爭房屋之交易價額，誠屬適當。至抗告人雖主張
      系爭房屋之課稅現值為計算標準云云，然房屋課稅現值僅供法院核定訴訟標的
      價額之標準之一，非謂唯一標準，倘有其他方式可資確定系爭房屋之交易價額
      ，當不以課稅現值為限。故抗告人所辯，不足採信。
（二）請求相當於租金之損害部分：按依民事訴訟法第七十七條之二第二項規定，以
      一訴附帶請求其孳息、損害賠償、違約金或費用者，不併算其價額，故此部分
      不併算價額徵收訴訟費用。
（三）請求給付租金、水電費用及電話費部分：抗告人依系爭租約，於一訴主張所有
      物返還請求權與租金給付請求權、水電費用及電話費返還請求權等數項訴訟標
      的，其價額應一併計算。是以此部分訴訟標的價額應為三十四萬八千八百零元
      。
三、綜上所述，本件訴訟標的價額經核定為六百九十四萬八千八百零九元，依民事訴
    訟費用法規定，應徵第一審裁判費十八萬四千九百九十五元，依修正後之民事訴
    訟法第七十七條之十三第一項規定，應徵第一審裁判費六萬九千八百零五元，原
    審判命抗告人如數繳納，即屬正當。抗告意旨指摘原裁定不當，求予廢棄改判，
    為無理由，應予駁回。
四、據上結論，本件抗告為無理由，依民事訴訟法第四百三十六條之一第三項、第四
    百九十二條第一項、第九十五條、第七十八條，裁定如主文。
中      華      民      國    九十二    年     十一     月    二十五    日
                    民事第六庭  審判長法  官  林惠瑜
                                      法  官  姜悌文
                                      法  官  郭美杏
正本係照原本作成
如不服本裁定，應於收受送達後十日內向本院提出抗告書狀，並同時表明抗告理由，
未依規定表明抗告理由，本院毋庸命其補正，即得裁定駁回之。
中      華      民      國    九十二    年     十一     月    二十五    日
                                      書記官  陳如庭


司法院資訊處製作；財團法人民間司法改革基金會備份。
